臺灣高等法院臺中分院刑事判決　　　　　　　九十三年度重上更(二)字第一七九號
　　上　訴　人
　　即　被　告　丙○○
右上訴人因業務侵占等案件，不服臺灣臺中地方法院八十七年度訴字第三六號，中華
民國八十八年十月十四日第一審判決（起訴案號：臺灣臺中地方法院檢察署八十六年
度偵字第一七二四一號），提起上訴，案經判決，由最高法院第二次發回更審，本院
判決如左：
    主      文
原判決撤銷。
丙○○連續意圖為自己不法之所有，而侵占對於業務上所持有之物，處有期徒刑壹年
貳月。緩刑伍年。
偽造之乙○○、甲○○印章各壹枚及如附表(一)所示之大正汽車股份有限公司預約單上
偽造之乙○○、甲○○印文共拾枚均沒收。
    事      實
一、丙○○於民國（下同）八十六年間任職於大正汽車股份有限公司（總公司設在臺
    中市○○路○段一五一號，嗣於八十七年九月一日與裕宗汽車股份有限公司合併
    為裕唐汽車股份有限公司，並遷址至臺中市○○路○段八號，以下簡稱大正汽車
    公司），在該公司設於臺中市○○路○段一二六號經銷單位擔任業務助理，業務
    內容包括將負責銷售汽車之業務員向買車客戶收取之車款送繳至總公司之出納人
    員。其於任職期間，竟基於意圖為自己不法所有之概括犯意，先委請不知情之刻
    印師傅，在不詳地點，偽刻大正汽車公司之出納人員乙○○、甲○○之印章各一
    枚，再於前揭大正汽車公司之總公司或任職之銷售單位內，以在客戶已填寫之大
    正汽車公司之購車預約單（紅聯）付款明細欄上註寫收款日期及現金金額，再於
    現金欄上蓋用偽造之乙○○、甲○○印章，用以表示該現金已由大正汽車公司之
    出納人員收訖，而實際並未將現款繳回給出納人員，再將上開預約單（紅聯）放
    回總公司卷宗內，據以行使供公司相關負責審核交車人員使用，以此方法連續侵
    占附表所示之十筆款項，共計新台幣（下同）二十七萬三千元，足以生損害於乙○○、甲○○及大正汽車公司。嗣因帳目未合，經大正汽車公司逐筆對帳，並查
    詢相關人員後始查知上情。
二、案經大正汽車公司訴請臺灣臺中地方法院檢察署檢察官偵查起訴。
    理      由
一、訊據上訴人即被告丙○○（下稱被告）於本院上訴審固坦承於八十六年間任職大
    正汽車公司，在該公司設於臺中市○○路○段一二六號之經銷單位擔任業務助理
    ，負責將業務員收取之車款繳回總公司等事實，惟矢口否認有何右揭業務侵占或
    偽造私文書之犯行，並辯稱：(1)本件告訴人認有問題之款項，伊收款日期最早在
    八十六年三月二日，最晚在八十六年五月六日，而伊係於同年五月初辦理離職，
    且業經合法交接完畢，則苟依證人即出納甲○○所述，其每月結總帳時，發現款
    項有短少，經核對預約單、繳款書才查出有十幾筆帳沒入帳，何以就八十六年三
    月間之款項短少，未主動提出﹖又何以告訴人於原審時，始又另提出公訴意旨所
    指以外之款項短少，何以經近十月之久始謂款項未入帳﹖足證甲○○之證詞顯不
    實在；(2)另預約單紅聯（即第二聯）始終均係由總公司業務部門保存中，只有各
    分據點業務助理欲繳清款項時，始暫時領取，隨即前往同一辦公室之鄰座出納人
    員辦理繳款，依常理並無遂行偽造之可能與必要；(3)且本件各該客戶所購之車均
    已交車，而依告訴人公司內部作業規範，辦理交車時，均必須填寫交車程序單，
    經各部門確認無誤，始可能向交車中心取車，按該程序單內容所示，包含保險、
    貸款及車款等，均須經各相關單位確認無誤，足證本件之各款項已由出納人員收
    取，伊殊無予侵占之可能云云。
二、惟查：
  (一)本件原審於八十八年九月七日至臺中市○○路○段一二六號裕唐汽車公司（案發
    時為大正汽車公司）之經銷單位勘驗該公司收繳車款流程時，(1)告訴代理人即裕
    唐汽車公司經理張正中陳稱：「公司業務員與客戶先簽立『預約單』，業務員若
    有收取支票、現金或以刷卡方式付款，均會在『付款明細欄』註記，業務員再將
    『預約單』及收取之支票、現金交給業務助理，丙○○為當時此單位之唯一業務
    助理，現金部分大都為客戶所繳之訂金，業務員交『預約單』及款項給業務助理
    時，業務助理會填寫『繳款書』（一式四份，各白、紅、黃、藍四張），助理把
    『預約單』、款項、『繳款書』一併送總公司，助理原則上會在『繳款書』之繳
    款人處簽章，會計、出納欄由總公司之會計、出納簽章，助理將前開款項繳回總
    公司後，由總公司之出納收受（案發時有乙○○、甲○○），出納點收後將白聯
    、紅聯交會計作帳，黃聯由出納保管，藍聯由業務助理取回，另總公司之出納會
    在預約單之『付款明細欄』蓋其姓名章（紅、綠、黃三聯均蓋，白聯在訂車時早
    已交客戶收執），業務助理取回紅、黃聯，綠聯交總公司輸入電腦，客戶未領牌
    之前，客戶若陸續繳款，均一起註記在紅、黃聯，由業務助理交回總公司再跑一
    次流程，掛牌後紅聯由總公司取回，黃聯由單位留存；又掛牌後預約單紅聯會存
    放總公司，總公司業務部門依紅聯之記載去確認車款之繳交無問題後再開放行條
    ，因每筆交易客戶可能分多次繳款（即每筆交易會有多張繳款書），核對上較麻
    煩，所以僅依預約單紅聯之付款明細之記載來決定車子之放行」等語，並提出該
    公司空白繳款書、預約單附卷以供參考；(2)證人甲○○（即原大正汽車公司總公
    司之出納）證稱：公司會查覺此案，是因會計發現入帳有短少，經查證結果，有
    問題之預約單上付款明細欄上同一日有支票、現金之帳，但只有支票之繳款書，
    而無現金之繳款書，有問題之預約單付款明細欄現金部分所蓋之出納甲○○或乙○○之姓名章，經核對與原章並不相同，預約單紅聯在總公司是依單位類別存放
    檔案夾，資料是開放式，任何人均可拿到。又總公司每月結總帳時發現款項有短
    少，經核對預約單、繳款書後才查出有十幾筆帳款沒有入帳，案發時均是手工入
    帳、對帳，公司之出納、會計各為獨立部門，互相牽制，會計與出納之帳相符，
    但總帳與實收款項不符，所以問題應出在業務助理未將帳款繳回公司。又預約單
    紅聯付款明細欄現金數字部分確實是丙○○之筆跡，丙○○只要盜刻出納之印章
    蓋在付款明細欄，我們形式上很難去判斷有無入該筆帳，總公司業務部也會誤認
    已繳款就會放行該車輛；(3)裕唐汽車公司經理張正中再陳稱：由單位所保管之繳
    款書藍聯並無該十四筆之繳款資料，當時我已在此單位任職，確實有找，但找不
    到等語；(4)而被告在場對上開繳款流程並無意見，於原審法官質之有無於案發後
    回公司找有問題之繳款書，被告表示因已離職，所以沒回去找等語；(5)另證人即
    接任丙○○業務助理職務之邱琴雅證稱：伊自八十六年五月七日任職於大正汽車
    公司，總公司發現帳目有問題時，法務部門打電話來告訴伊帳款日期要伊查，伊
    查無結果，後將丙○○所經手之繳款書全部帶回總公司，總公司清查之結果如何
    伊未經手等語；又原審法官再至臺中市○○路○段八號裕唐汽車公司總公司勘驗
    其各單位領牌後所繳交之預約單紅聯，均存放在各單位之卷宗夾內，置於公司業
    務部，採開放式陳列，沒有特別上鎖等情，此有勘驗筆錄在卷可稽（見原審卷第
    一六九頁至一七二頁）。從上開告訴代理人指訴、證人證詞及勘驗結果可知：(1)
    購車客戶繳交車款後，由業務員填寫預約單後，連同預約單、現金或票據交給當
    時唯一之業務助理即被告，再由被告填寫繳款書（一式四份，各白、紅、黃、藍
    四張），並連同「預約單」「、現金或票據」、「繳款書」繳回總公司，由總公
    司之出納收受（案發時有乙○○、甲○○），出納點收後將白聯、紅聯交會計作
    帳，黃聯由出納保管，藍聯由業務助理取回，另總公司之出納會在預約單之『付
    款明細欄』蓋其姓名章（紅、綠、黃三聯均蓋，白聯在訂車時早已交客戶收執）
    ；(2)車輛掛牌後上開預約單紅聯會存放總公司，購車客戶可能分多次繳款（即會
    有多張繳款書），核對不易，故僅依預約單紅聯之付款明細之記載來決定車子之
    放行；(3)預約單之紅聯雖存放於總公司，然係存放於各營業單位之卷宗夾內，採
    開放式陳列，並未特別上鎖。
  (二)告訴人大正汽車公司職員李憲文於原審提出款項不清之客戶預約單（紅聯）原本
    十四紙，及該公司出納人員乙○○、甲○○之職章（均為連續印章）各一枚，而
    渠二人於本院證稱案發當時所使用之職章確實僅有提出本案之職章，並未使用其
    他職章無訛（見本院卷第三二頁），上開預約單及職章，經本院前審送請法務部
    調查局鑑定結果，其中如附表(一)編號(5)至(9)所示之預約單上與本件相關帳目不明
    部分之付款明細欄所蓋「甲○○」印文，分別與甲○○常用之職章所蓋印文比對
    結果，印文特徵均不符，有該局八十九年九月十四日（八十九）陸(二)字第八九○
    六五八○三號鑑定通知書在卷可稽（見本院上訴卷第八四頁）。從而附表(一)編號
    (5)至(9)之預約單現金繳款之「甲○○」印文應屬偽造即堪認定。又附表(一)編號(1)
    至(4)及附表(二)所示預約單上「乙○○」之印文，經法務部調查局鑑定結果，認或
    因蓋印不清，或因印泥淤積，無法確認印文紋線特徵，而未能鑑定，此有上開鑑
    定報告可稽。本院認上開預約單上「乙○○」印文雖無法鑑定為真偽，然本院詳
    視比對證人乙○○提出其所有之職章，暨經本院更(一)審蓋用於筆錄紙上之印文（
    附於原審卷第九三頁證物袋內之職章、本院更(一)審卷第八二頁印文），明顯可查
    知：(1)附表(一)編號(1)至(4)所示預約單上與本件有關帳目不清部分之付款明細欄所
    蓋「乙○○」印文，其印文外框紋線均完整無缺（見附於原審卷第九三頁證物袋
    之預約單原審）；反觀乙○○所使用之真正職章，其外框位於「廖」字左側部分
    有斷續之缺損，致所留印文於該位置之外框均有間斷情形，縱因用力蓋印，亦將
    因缺損部分基部較寬，使所留印文部分外框明顯加大，二者外框紋線有顯著不同
    ，於肉眼即可判定應非乙○○真正職章所蓋出之印文；(2)另附表(二)所示之預約單
    上之「乙○○」印文，其外框左側臨「廖」字部分，亦有紋線斷續現象，且印文
    確實有蓋印不清，或因印泥淤積之情形，故無法確認上開外框紋線斷續究竟係因
    蓋印不清或印泥淤積而造成，從而亦無法與上開真正之印文進行比對其外框斷續
    紋線位置是否相同，進而確定印文是否偽造，依無罪推定原則，本院認附表(二)所
    示預約單上之「乙○○」印文，即無法認定確屬偽造。此部份之認定係因證據不
    足所為對被告有利之推定，與前揭認定附表(一)(1)至(4)所示「乙○○」印文確有實
    證足資認定為偽造一節，於經驗法則上並無矛盾，附此敘明。又被告於上開預約
    單上偽造附表(一)所示「乙○○」、「甲○○」印文後，將上開預約單放回總公司
    存放預約單紅聯之卷宗內，供給公司負責交車作業之相關人員審核，據此同意交
    車，其據以行使上開偽造私文書之犯行亦堪認定。
  (三)再查附表(一)編號(6)所示楊晉沛預約單紅聯上，八十六年四月三十日共有一萬元、
    二萬元、五萬元之繳款資料，其中二萬元、五萬元確實為被告所填寫之筆跡，然
    而同日之繳款書現金部分卻僅有一萬元（見本院上訴審卷第一○三頁），顯見被
    告未將上開二萬元、五萬元繳回總公司由出納甲○○收執甚明；附表(一)編號(7)所
    示陳智雄預約單紅聯上，八十六年五月六日共有現金二萬四千元、票據十五萬元
    票據之記載，然而同日繳款書上卻僅有十五萬元票據之繳款紀錄（見偵查卷第三
    四頁），顯見被告未將上開二萬四千元繳回總公司由出納甲○○收執甚明；附表
    (一)編號(8)所示方純信預約單紅聯上，八十六年五月六日共有現金五千元、票據十
    萬九千元之記載，然而同日繳款書上卻僅有票據十萬九千元之繳款紀錄（見偵查
    卷第三二頁），顯見被告未將上開五千元繳回總公司由出納甲○○收執甚明；附
    表(一)編號(9)所示簡美鳳預約單紅聯上，八十六年五月六日共有現金二萬九千元、
    票據十八萬元票據之記載，然而同日繳款書上卻僅有十八萬元票據之繳款紀錄（
    見偵查卷第三三頁），顯見被告未將上開二萬九千元繳回總公司由出納甲○○收
    執甚明。另附表(一)編號(1)至(5)之繳款，因同日並無其他款項繳交之紀錄，故亦無
    同日之繳款書足資比對，本院復審之前揭告訴人公司之收繳車款流程，被告若有
    繳回如附表所示之車款現金，該營業單位應會留存該現金繳款書（藍單），惟實
    際清查結果並無上開(1)至(5)日期之繳款書，亦無上開附表(一)編號(6)至(9)所示各款
    項之繳款書，亦據告訴人代理人張正中指述在卷，並經證人乙○○、甲○○證述
    明確，再參諸附表(一)所示預約單上繳款紀錄之「乙○○」、「甲○○」印文又均
    屬偽造，從而被告於收受業務員所交予之附表(一)所示之車款，並未繳回總公司，
    而以如事實欄所示之方法侵占如附表(一)所示之款項至屬顯然。
  (四)另告訴人雖指稱被告另有偽造附表(二)(1)、(3)至(5)所示預約單之「乙○○」印文及
    侵占款項云云，惟上開預約單上「乙○○」印文並無證據足資證明係屬偽造已如
    前述，雖告訴人未尋得各該筆款項之繳款書，然繳款書亦可能因保管不慎而遺失
    ，自不能單憑未有繳款書即遽爾推測被告侵占此部分之款項，且又查無其他證據
    足以證明被告確有偽造印文或侵占此部分之款項，從而依現有卷證，被告此部份
    尚無法令本院心證達於毫無合理懷疑之程度，上開部分並未經檢察官起訴，本院
    附此敘明。
  (五)被告雖以前詞置辯，然查證人甲○○係告訴人公司之出納人員，僅負責收繳業務
    助理上繳總公司之車款，並不負責會計帳目之製作，甲○○於原審證稱公司每月
    結總帳時發現款項短少之證言，應係指公司發現之經過而言（詳見上述原審之勘
    驗筆錄），尚難認甲○○早已發現而未主動陳報提出，更難執此認其所證內容足
    為被告有利之判斷。而本件係由告訴人總公司核對預約單及實際收款情形，始發
    現款項短收，又因當時並無電腦僅係人工作帳，每部車應繳之金額不符的部分，
    沒有辦法於每個月結算清楚，故於被告離職後，始查悉本件情形，至被告另涉侵
    占起訴書所指以外之各筆款項，亦係於偵查中已發現，然未及提出，案件已起訴
    ，故於原審補行提出；又公司放行交車，係審核預約單上付款明細欄記載之收款
    總額是否與總車價相符，如有相符即予放行等情，業經告訴人代理人陳錫仁、李
    憲文分別於原審及本院前審時到庭陳述明確（見原審卷第二五頁反面，本院上訴
    卷第七九頁正反面），並經原審勘驗告訴人公司作業流程時訊問相關人員明確；
    另預約單紅聯係存放各單位之卷宗夾內，置於公司業務部，採開放式陳列，沒有
    特別上鎖，被告亦可隨時取得一節，又經原審勘驗明確，以上均如前述，是被告
    上開所辯，要屬事後卸責之詞，不足採信。本件事證明確，被告犯行堪以認定。
三、按被告係告訴人設於臺中市○○路○段一二六號經銷單位之業務助理，業務內容
    包括將負責銷售汽車之業務員向買車客戶收取之車款送繳至總公司之出納人員，
    ，為從事業務之人，此為被告所自承；又被告在告訴人如附表(一)所示預約單付款
    明細欄上蓋用偽造之「乙○○」、「甲○○」印章，用以表示公司出納乙○○、
    甲○○業已為公司收訖該等現金款項，並將上開預約單持之行使放回總公司卷宗
    內，供公司負責交車人員審核使用，自足以生損害於告訴人及乙○○、甲○○，
    其又將各該筆因業務上持有之車款予以侵占，未繳回公司，核其所為，係犯刑法
    第二百十六條、第二百十條之行使偽造私文書罪及同法第三百三十六條第二項之
    業務侵占罪。被告利用不知情之不詳姓名者偽刻「乙○○」、「甲○○」之印章
    ，為間接正犯，其偽造「乙○○」、「甲○○」之印章，及在預約單上偽造「乙○○」、「甲○○」印文部分，乃偽造私文書之部分行為；其偽造私文書之低度
    行為，已為行使之高度行為所吸收，均不另論罪。其先後多次行使偽造私文書行
    為及多次業務侵占行為，時間緊接，犯罪手法同一，各犯構成要件相同之罪，顯
    係基於概括犯意所為，各應依連續犯之規定以一罪論。被告偽造如附表(一)編號(1)
    至(4)、(6)所示之預約單付款明細及侵占該款項部分，雖未經檢察官提起公訴，惟
    與起訴部分且經本院前揭認定有罪部分有連續犯裁判上一罪之關係，為起訴效力
    所及，本院自得併予審究。被告所犯行使偽造私文書罪及業務侵占二罪間，有方
    法與目的之牽連關係，為牽連犯，應從一重之業務侵占罪處斷。
四、原判決以被告被告罪證明確，予以論罪科刑，固非無據。惟：(1)原審判決就附表
    (二)所示（即客戶蔡正達、賴連豐、高白靜、林楊貴美、倪國展之部分），亦認定
    被告有偽造印文並侵占款項，依本院前揭說明及後述客戶賴連豐部分，尚有未洽
    ；(2)被告在如附表所示預約單付款明細欄上，蓋用偽造之「乙○○」、「甲○○
    」印章，以表示該二人已為公司收訖各該筆款項，就各該筆付款明細記載之用意
    ，均為獨立之私文書性質，被告本無製作權，竟偽以名義人製作，自屬偽造私文
    書，原判決認僅係變造私文書；(3)又被告先後於附表所示之預約單，以偽造前開
    二出納人員之印章，蓋印於付款明細欄，時間緊接，觸犯同一之偽造私文書罪名
    ，亦應依連續犯論以一罪，原判決就此疏未論斷，以上均有未洽。被告上訴意旨
    仍執陳詞否認犯行，固屬無據，然原判決既有前揭可議，自應由本院將原判決撤
    銷改判。爰審酌被告前無不良素行，犯罪之動機在圖取私利，犯後雖未坦承犯行
    ，然被告所侵占金額尚非重大及犯罪所生之危害等一切情狀，量處如主文第二項
    所示之刑。又查被告前未曾受有期徒刑以上刑之宣告，有臺灣高等法院被告全國
    前案紀錄表在卷可按，被告現於懷孕中，亦有診斷證明書一份在卷足憑，其經此
    偵審程序及科刑之教訓，當知警惕而無再犯之虞，本院綜核各情，認所宣告之刑
    以暫不執行為適當，併予宣告緩刑五年，以啟自新。偽造之「乙○○」、「甲○○」印章各一枚，雖未經扣案，但不能證明業已滅失；及如附表(一)所示大正汽車
    公司預約單上偽造之乙○○、甲○○印文共十枚，均應依刑法第二百十九條宣告
    沒收。
五、公訴意旨雖認被告亦有以上述之方法侵占賴連豐（即原審判決書附表(二)編號(2)之
    部分）之二萬元，依本院前揭所述，其預約單上「乙○○」印文並無證據足資證
    明係屬偽造，且侵占款項云云，惟上開預約單上「乙○○」印文並無證據足資證
    明係屬偽造已如前述，雖告訴人未尋得各該筆款項之繳款書，然繳款書亦可能因
    保管不慎而遺失，自不能單憑未有繳款書即遽爾推測被告侵占此部分之款項，且
    又查無其他證據足以證明被告確有偽造印文或侵占此部分之款項，從而依現有卷
    證，被告此部份尚無法令本院心證達於毫無合理懷疑之程度，故被告此部份犯罪
    應屬不能證明，惟因公訴人認被告侵占賴連豐之部分與被告前揭有罪部分，有連
    續犯之裁判上一罪關係，爰不另為無罪之諭知，附此敘明。
六、被告經合法傳喚，無正當理由不到庭，爰不待其陳述，逕行判決。
七、據上論斷，應依刑事訴訟法第三百六十九條第一項前段、第三百六十四條、第三
    百七十一條、第二百九十九條第一項前段，刑法第五十六條、第二百十六條、第
    二百十條、第三百三十六條第二項、第五十五條、第七十四條第一款、第二百十
    九條，罰金罰鍰提高標準條例第一條前段，判決如主文。
本案經檢察官丁○○到庭執行職務。
中      華      民      國      九十三  年      十二    月      二      日
                                臺灣高等法院臺中分院刑事第八庭
                                      審判長法  官  羅  得  村
                                            法  官  巫  政  松
                                            法  官  陳  毓  秀
右正本證明與原本無異。
如不服本判決應於收受送達後十日內向本院提出上訴書狀，其未敘述上訴之理由者並
得於提起上訴後十日內向本院補提理由書（均須按他造當事人之人數附繕本）。
                                            書記官  蕭  玉  真
中      華      民      國      九十三  年      十二    月      二      日
附錄本案論罪科刑主要法條：
中華民國刑法第三百三十六條第一項
對於公務上或因公益所持有之物，犯前條第一項之罪者，處一年以上七年以下有期徒
刑，得併科五千元以下罰金。
                                                                        Ａ
【附表(一)】：
┌──┬───────┬─────┬─────┬───────┬──────┬─────┐
│編號│   購車客戶   │ 侵占日期 │蓋用印章  │   侵占金額   │ 收款業務員 │  備  註  │
│    │（預約單編號）│ （民國） │          │  （新台幣）  │            │          │
├──┼───────┼─────┼─────┼───────┼──────┼─────┤
│ (1) │    廖耿德    │ 3.12.   │  乙○○  │    二萬元    │   曾義明   │          │
│    │  （854834）  │          │          │              │            │          │
├──┼───────┼─────┼─────┼───────┼──────┼─────┤
│ (2) │    陳明峰    │ 3.12.   │  乙○○  │    三萬元    │   沈芳瑜   │          │
│    │  （854829）  │          │          │              │            │          │
├──┼───────┼─────┼─────┼───────┼──────┼─────┤
│ (3) │    王謝淑珠  │ 3.14.   │  乙○○  │    二萬元    │   江峰田   │          │
│    │  （854836）  │          │          │              │            │          │
├──┼───────┼─────┼─────┼───────┼──────┼─────┤
│ (4) │    蔡李貴美  │ 3.14.   │  乙○○  │    二萬元    │   曾寶玲   │          │
│    │  （853484）  │          │          │              │            │          │
├──┼───────┼─────┼─────┼───────┼──────┼─────┤
│ (5) │    林純玉    │ 4.   │  甲○○  │    五萬五千元│   蔡碧真   │          │
│    │  （854985）  │          │          │              │            │          │
├──┼───────┼─────┼─────┼───────┼──────┼─────┤
│ (6) │    楊晉沛    │ 4.   │  甲○○  │    七萬元    │   蔡碧真   │同日有二萬│
│    │  （854355）  │          │          │              │            │、五萬二筆│
├──┼───────┼─────┼─────┼───────┼──────┼─────┤
│ (7) │    陳智雄    │ 5.6.   │  甲○○  │    二萬四千元│   沈芳瑜   │          │
│    │  （854970）  │          │          │              │            │          │
├──┼───────┼─────┼─────┼───────┼──────┼─────┤
│ (8) │    方純信    │ 5.6.   │  甲○○  │    五千元    │   沈芳瑜   │          │
│    │  （854969）  │          │        │              │            │          │
├──┼───────┼─────┼─────┼───────┼──────┼─────┤
│ (9) │    簡美鳳    │ 5.6.   │  甲○○  │    二萬九千元│   李政峰   │          │
│    │  （854813）  │          │          │              │            │          │
├──┼───────┼─────┼─────┼───────┼──────┼─────┤
│合計│              │          │          │二十七萬三千元│            │          │
└──┴───────┴─────┴─────┴───────┴──────┴─────┘
【附表(二)】：
┌──┬───────┬─────┬─────┬───────┬──────┬─────┐
│編號│   購車客戶   │ 侵占日期 │蓋用印章  │   侵占金額   │ 收款業務員 │  備  註  │
│    │（預約單編號）│ （民國） │          │  （新台幣）  │            │          │
├──┼───────┼─────┼─────┼───────┼──────┼─────┤
│ (1) │    蔡正達    │ 3.2.   │  乙○○  │    三萬元    │   林益良   │          │
│    │  （854821）  │          │          │              │            │          │
├──┼───────┼─────┼─────┼───────┼──────┼─────┤
│ (2) │    賴連豐    │ 3.10.   │  乙○○  │    二萬元    │   李政峰   │          │
│    │  （854810）  │          │          │              │            │          │
├──┼───────┼─────┼─────┼───────┼──────┼─────┤
│ (3) │    高白靜    │ 3.15.   │  乙○○  │    二萬元    │   蔡碧真   │          │
│    │  （853494）  │          │          │              │            │          │
├──┼───────┼─────┼─────┼───────┼──────┼─────┤
│ (4) │    林楊貴美  │ 3.14.   │  乙○○  │    二萬元    │   林益良   │          │
│    │  （853499）  │          │          │              │            │          │
├──┼───────┼─────┼─────┼───────┼──────┼─────┤
│ (5) │    倪國展    │ 4.1.   │  乙○○  │    三萬九千元│   賴振和   │          │
│    │  （854958）  │          │          │              │            │          │
└──┴───────┴─────┴─────┴───────┴──────┴─────┘
                                                      Ａ
